【裁判字號】    95,訴,1628
【裁判日期】    951226
【裁判案由】    違反政府採購法
【裁判全文】
臺灣臺北地方法院宣示判決筆錄          95年度訴字第1628號
公  訴  人  臺灣臺北地方法院檢察署檢察官
被      告  丁○○
            台網國際股份有限公司代表人甲○○
                    公司統一編號：00000000號
代  表  人  甲○○
上被告共同
選任辯護人  牛湄湄律師
上列被告等因違反政府採購法案件，經檢察官提起公訴（95年度
偵續字第548號），因檢察官聲請於審判外進行協商程序，經當
事人雙方合意且被告認罪，由本院合議庭裁定由受命法官獨任進
行協商程序，於中華民國95年12月26日下午4時整，在本院第4法
庭宣示判決，出席職員如下：
          法  官  陳慧萍
          書記官  何適熹
法官起立朗讀判決主文、犯罪事實要旨、處罰條文，及告以上訴
限制、期間並提出上訴狀之法院，且諭知記載其內容：
一、主  文：
  (一)丁○○共同意圖獲取不當利益，而以協議，使廠商不為價格
    之競爭，處有期徒刑陸月，如易科罰金，以銀元佰元即新
    臺幣玖佰元折算壹日。緩刑貳年。
  (二)台網國際股份有限公司因其受雇人執行業務犯政府採購法之
    罪，科罰金新臺幣陸萬元。
二、犯罪事實要旨：
    丁○○、乙○○（另行審結）、丙○○（另行審結）分別係
    台網國際股份有限公司（址設臺北縣新店市○○路57號7樓
    之1，負責人甲○○，下稱台網公司）、泰鋒股份有限公司
    （址設臺市○○區○○路513巷22弄5號6樓，負人己○○，
    下稱泰鋒公司，另行審結）、榮電股份有限公司（址設臺北
    市文山區○○○路○段107號1樓，負責人戊○○，下稱榮電
    公司，另行審結）之業務員；台網公司為榮電公司之轉投資
    公司。緣於民國94年6月間，乙○○得知內政部警政署入出
    境管理局（下稱境管局）辦理「高雄機場電腦主機NCR5100
    維修」採購案招標（下稱該採購案），預算金額為新臺幣（
    下同）1,080,268元，最低標得標，即有意使泰鋒公司承攬
    該案。乙○○為圖確保有3家公司以上參與招標，以使招標
    機關確能開標決標，並使泰鋒公司能順利得標，與丁○○、
    丙○○共同意圖獲取不當利益（得標承包工程），而以協議
    使台網公司、榮電公司不為價格競爭之非法方法欲使開標發
    生不正確結果之犯意聯絡，於94年6月13日下午，由乙○○
    代丁○○、丙○○於聯邦商業銀行新店分行申請開立票號
    UE0000000、UE0000000號，面額為均54,000元之支票各1紙
    ，作為台網公司及榮電公司之押標金，乙○○、許峻及丙○○並分別製妥泰鋒公司、台網公司及榮電公司參與投標該採
    購案之相關文件，決定投標金額：泰鋒公司標價1,060,000
    元、台網公司、榮電公司各標價1,080,000元，並填寫標單
    ，復於同日將上開3家公司之投標文件遞送至境管局，以圖
    獲取得標承包之不當利益。嗣於同年月14日，境管局辦理開
    標時，發現上述台網公司、榮電公司投標2家廠商間之押標
    金支票連號，且台網公司、榮電公司互有關連有重大異常關
    連，恐有足以影響採購公正之違法或不當行為，遂依政府採
    購法規定當場宣布不予開標決標而未遂。
三、處罰條文：
    刑法第2條第1項前段、第11條前段、第55條、第74條第1項
    第1款，政府採購法第87條第4項、第3項、第6項、第92條，
    修正前刑法第41條第1項前段，罰金罰鍰提高標準條例第1條
    前段，修正前罰金罰鍰提高標準條例第2條，現行法規所定
    貨幣單位折算新臺幣條例第2條。
四、協商判決除有刑事訴訟法第455條之4第1項第1款於本訊問程
    序終結前，被告撤銷協商合意或檢察官撤回協商聲請者；第
    2款被告協商之意思非出於自由意志者；第4款被告所犯之罪
    非第455條之2第1項所定得以協商判決者；第6款被告有其他
    較重之裁判上一罪之犯罪事實者；第7款法院認應諭知免刑
    或免訴、不受理者情形之一，及違反同條第2項「法院應於
    協商合意範圍內為判決；法院為協商判決所科之刑，以宣告
    緩刑或二年以下有期徒刑、拘役或罰金」之規定者外，不得
    上訴。
五、如有前項所規定得提起上訴之例外情形，而不服本件判決，
    得自收受判決送達之日起10日內，向本院提出上訴書狀，上
    訴於第二審法院。
中    華    民    國    95    年    12    月    26    日
                  刑事第十二庭  法  官  陳慧萍
以上正本證明與原本無異。
如不服本判決，應於判決送達後10日內，向本院提出上訴狀。
                                書記官  何適熹
中    華    民    國    95    年    12    月    26    日
附錄本案論罪科刑法條：
政府採購法第87條
（強迫投標廠商違反本意之處罰）
意圖使廠商不為投標、違反其本意投標，或使得標廠商放棄得標
、得標後轉包或分包，而施強暴、脅迫、藥劑或催眠術者，處1
年以上7 年以下有期徒刑，得併科新臺幣3百萬元以下罰金。
犯前項之罪，因而致人於死者，處無期徒刑或7年以上有期徒刑
；致重傷者，處3年以上10年以下有期徒刑，各得併科新臺幣3百
萬元以下罰金。
以詐術或其他非法之方法，使廠商無法投標或開標發生不正確結
果者，處5年以下有期徒刑，得併科新臺幣1百萬元以下罰金。
意圖影響決標價格或獲取不當利益，而以契約、協議或其他方式
之合意，使廠商不為投標或不為價格之競爭者，處6月以上5年以
下有期徒刑，得併科新臺幣1百萬元以下罰金。
意圖影響採購結果或獲取不當利益，而借用他人名義或證件投標
者，處3年以下有期徒刑，得併科新臺幣1百萬元以下罰金。
容許他人借用本人名義或證件參加投標者，亦同。
第1項、第3項及第4項之未遂犯罰之。
政府採購法第92條
（廠商之代理人等違反本法，廠商亦科罰金）
廠商之代表人、代理人、受雇人或其他從業人員，因執行業務犯
本法之罪者，除依該條規定處罰其行為人外，對該廠商亦科以該
條之罰金。


司法院資訊處製作；財團法人民間司法改革基金會備份。
